臺灣臺中地方法院刑事判決　　　　　　　　　　　　九十一年度易字第二四八九號
　　公　訴　人　臺灣臺中地方法院檢察署檢察官
　　被　　　告　甲○○
右列被告因違反保護令等案件，經檢察官提起公訴（九十一年度偵字第一六三一九號
、第一七二七一號），本院判決如左：
    主  文
甲○○連續違反法院依家庭暴力防治法第十五條所為禁止實施家庭暴力行為之裁定，
處拘役伍拾伍日，如易科罰金，以佰元折算壹日。
    事  實
一、甲○○與乙○○為夫妻關係，係屬家庭暴力防治法第三條第一款所定之家庭成員
    。甲○○因於民國九十一年五月二十八日晚上八時四十分，在其二人同住之臺中
    縣外埔鄉○○村○○路二四０號住處，因酗酒與乙○○發生口角，而毆打乙○○
    ，致乙○○受有下唇撕裂傷之傷害（傷害部分未據告訴，詳後述），而對其實施
    不法侵害行為，經乙○○向本院家事法庭聲請核發民事暫時保護令，並經本院家
    事法庭於同年七月二十六日依家庭暴力防治法第十五條規定（檢察官誤載為十三
    條），核發九十一年度暫家護字第二０八號民事暫時保護令，命甲○○不得對乙
    ○○實施身體或精神上不法侵害之行為，而為禁止實施家庭暴力行為，嗣該民事
    通常保護令裁定並於九十一年八月三日晚上九時三十分送達甲○○。詎甲○○於
    收受民事暫時保護令後，竟基於違反該民事暫時保護令之概括犯意，連續於九十
    一年八月七日晚上十一時許，在上址住處，酒後因故與乙○○發生爭執，竟持已
    摔破之煙灰缸玻璃碎片割傷乙○○之左小腿（傷害部分未據告訴）；及於同年月
    三十一日下午三時五十分，復於酒後徒手毆打乙○○，致乙○○受有頭部挫傷、
    右手擦傷等傷害（已撤回告訴），對乙○○施以不法侵害行為，而違反本院所為
    之上開民事暫時保護令。
二、案經乙○○訴由臺中縣警察局大甲分局報請臺灣臺中地方法院檢察署檢察官偵查
    起訴。
    理  由
一、右揭事實，業據被告甲○○於偵查及本院審理時均坦白不諱，核與告訴人乙○○
    偵、審時指述之情節相符，應認被告之自白與事實相符，而得為證據；又被告前
    因違反家庭暴力防治法事件，經告訴人向本院家事法庭聲請核發民事暫時保護令
    後，由本院家事法庭於九十一年七月二十六日依家庭暴力防治法第十五條規定，
    核發九十一年度暫家護字第二０八號民事暫時保護令，命被告不得對告訴人實施
    身體或精神上不法侵害之行為，而為禁止實施家庭暴力行為，且該民事暫時保護
    令已於九十一年八月三日晚上九時三十分送達被告，亦為被告所承認，且有本院
    前揭民事暫時保護令及送達證書各一件在卷可稽；此外，復有郭季文診所診斷證
    明書一件及告訴人受傷後之照片四幀可證，而依該照片所示，告訴人確因被告之
    行為而受有左小腿割傷之傷害，本件事實已經明確，被告犯行洵堪認定，應依法
    論科。
二、核被告所為，係犯家庭暴力防治法第五十條第一款之違反保護令罪；被告先後二
    次違反民事暫時保護令犯行，時間緊接，觸犯構成要件相同之罪名，顯係基於概
    括之犯意反覆為之，為連續犯，爰依刑法第五十六條之規定以一罪論，並依法加
    重其刑。爰審酌被告犯罪之動機、目的、品行、手段，本件犯罪之情節，暨被告
    犯罪尚未致被害人受有嚴重之傷害，其所生之損害尚不鉅大，且犯後已與告訴人
    言歸於好，並坦承犯罪之犯後態度尚稱良好等一切情狀，量處如主文所示之刑，
    並諭知易科罰金之折算標準，以示懲儆。末查，被告持以傷害告訴人所用之煙灰
  缸玻璃碎片，雖係被告所有，且供犯本件違反保護令罪所用之物，然該物係破裂
    之煙灰缸玻璃碎片，已於犯後已經被告丟棄，顯已滅失，業據被告於本院審理時
    供述明確，爰不為沒收之諭知，附此敘明。
三、公訴意旨另以：被告基於傷害人之身體之概括犯意，連續於(一)九十一年五月二十
    八日晚上八時四十分，在臺中縣外埔鄉○○村○○路二四０號住處，徒手傷害告
    訴人，致告訴人受有下唇撕裂傷之傷害。(二)於九十一年八月七日晚上十一時許，
    在上址持煙灰缸玻璃碎片，割傷告訴人，致告訴人受有左小腿割傷之傷害。(三)於
    九十一年八月三十一日下午三時許，在同址徒手毆打告訴人，致告訴人受有頭部
    挫傷、右手擦傷等傷害，因認被告涉犯刑法第二百七十七條第一項傷害罪嫌。
四、按告訴乃論之罪，告訴人於第一審辯論終結前，得撤回其告訴；又告訴乃論之罪
    ，未經告訴或其告訴經撤回者，應諭知不受理之判決，刑事訴訟法第二百三十八
    條第一項、第三百零三條第三款分別定有明文。經查，本件檢察官所指被告右揭
    傷害部分之事實，檢察官起訴認被告此部分係犯刑法第二百七十七條第一項之傷
    害罪，依同法第二百八十七條前段規定，須告訴乃論。惟查，檢察官所指被告右
    揭(一)部分之事實，經查全卷並無告訴人提出告訴之事實；另關於右揭(二)部分之事
    實，固據告訴人於九十一年八月十一日警訊筆錄時表示要提出違反保護令之告訴
    ，然查該次警訊筆錄，承辦之員警係問告訴人「妳是否提出傷害及違反保護令之
    告訴？」，告訴人答稱「我要提出違反保護令之告訴。」有該次筆錄在卷可稽；
    雖被告之該行為同時違反家庭暴力防治法第五十條第一款之罪及刑法第二百七十
    七條第一項傷害罪，二者有想像競合犯之裁判上一罪之關係，然告訴人如僅就其
    中一部分表示告訴，並非法之所禁，而告訴人於警訊時，既已明白表示僅就被告
    違反保護令罪部分提出告訴，顯見並未對傷害部分提出告訴，應可認定。另檢察
    官所指右揭(三)部分之事實，則據告訴人於本院九十一年十月二十五日審理時當庭
    表示撤回其告訴，是本件檢察官所指被告傷害部分之事實，其中右揭(一)、(二)部分
    事實未據告訴，(三)部分事實則已經撤回告訴，從而，依前揭法律規定，原即應為
    不受理之判決，惟檢察官此先後三次傷害部分事實，有連續犯之裁判上一罪之關
    ，並與前揭已經起訴論罪部分之違反家庭暴力防治法第五十條第一款之事實，有
    想像競合犯之裁判上一罪之關係，爰不另為不受理之諭知。
據上論斷，應依刑事訴訟法第二百九十九條第一項前段，家庭暴力防治法第五十條第
一款，刑法第十一條前段、第五十六條、第四十一條第一項前段，罰金罰鍰提高標準
條例第二條，判決如主文。
中      華      民      國      九十一      年    十一  月      八      日
                                    臺灣臺中地方法院刑事第一庭
                                        法  官  林  源  森
右正本證明與原本無異
如不服本判決，應於收受本判決後十日內向本院提出上訴書狀，其未敘述上訴理由者
，並得於提起上訴後十日內向本院補提理由書狀（均須按他造當事人之人數附繕本）
「切勿逕送上級法院」
                                        書記官
中      華      民      國      九十一      年    十一  月      十二    日
附錄本案論罪科刑法條全文：
家庭暴力防治法第五十條
違反法院依第十三條、第十五條所為之下列裁定者，為本法所稱之違反保
護令罪，處三年以下有期徒刑、拘役或科或併科新台幣十萬元以下罰金︰
一  禁止實施家庭暴力行為。
二  禁止直接或間接騷擾、接觸、通話或其他連絡行為。
三  命遷出住居所。
四  遠離住居所、工作場所、學校或其他特定場所。
五  命完成加害人處遇計畫：戒癮治療、精神治療、心理輔導或其他治療
    、輔導。
